【裁判字號】    94,上訴,2618
【裁判日期】    950309
【裁判案由】    毒品危害防制條例
【裁判全文】
臺灣高等法院臺中分院刑事判決        94年度上訴字第2618號
上  訴  人
即  被  告  乙○○
                    (現於臺灣臺中監獄南投分監執行中)
上列上訴人因毒品危害防制條例案件，不服臺灣南投地方法院94
年度訴字第333號中華民國94年10月5日第一審判決（起訴案號：
臺灣南投地方法院檢察署94年度偵字第1161號），提起上訴，本
院判決如下：
    主  文
上訴駁回。
    事  實
一、乙○○前因施用第一級、第二級毒品案件，經法院分別判處
    有期徒刑十月、六月，定應執行有期徒刑一年二月確定，於
    民國（下同）92年11月 2日執行完畢，仍不知悔改，基於轉
    讓第一級毒品海洛因之概括犯意，自94年2月15起至同年3月
    28日凌晨 3時許止，在南投縣魚池鄉魚池村秀水巷17號其住
    處，連續多次將第一級毒品海洛因裝入注射針筒後，無償轉
    讓予其女友甲○○施用（甲○○施用毒品部分由檢察官另案
    處理）。嗣於94年 3月29日14時10許，為警持搜索票，在乙
    ○○上開住處搜索，扣得其所有之第一級毒品海洛因 3包，
    合計淨重4.38公克（空包裝重1.05公克）。
二、案經南投縣政府警察局集集分局報告臺灣南投地方法院檢察
    署檢察官偵查起訴。
    理  由
一、訊據上訴人即被告乙○○（下稱被告）固坦承右揭時地與甲
    ○○施用海洛因之事實不諱，惟矢口否認有何轉讓第一級毒
    品海洛因之犯行，辯稱：海洛因係伊和甲○○共同出資、各
    出8千元去購買的，共合買3次，買來後放在床下，需要時自
    己去拿來施用，伊並非無償轉讓海洛因予甲○○施用云云。
二、經查：
  (一)按被告以外之人於偵查中向檢察官所為之陳述，除顯有不可
    信之情況者外，得為證據。刑事訴訟法第159-1條第2項定有
    明文。本件證人甲○○於94年 3月30日偵查中之供證，雖據
    證人甲○○其後以當時毒癮發作為詞而否認該證詞之真實性
    ，惟經原審法院勘驗是日偵訊光碟結果：「 1、光碟內容為
    94年 3月30日檢察官對甲○○偵訊之全部過程，開庭時，甲
    ○○一開始是站立應訊，應訊中途，其要求坐著應訊，檢察
    官請法警拿椅子讓其坐著應訊。 2、甲○○應訊之過程，神
    色自若，表情動作皆無異狀，對檢察官訊問之問題，也能自
    行詳細回答，無毒癮發作、精神狀況不良之情形。 3、偵訊
    光碟之訊問內容，與94年偵字第1161號甲○○94年 3月30日
    下午4時58分偵訊內容無異」，有原審法院94年7月27日勘驗
    筆錄可參，稽諸證人甲○○上開向檢察官所為之供證，其陳
    述時並無毒癮發作、且係出於其任意性之外部情況以觀，並
    無顯有不可信之情況，自得為證據，合先敘明。
  (二)被告乙○○於94年 3月30日檢察官偵查中供稱：「（甲○○
    注射的海洛因從何來？）她有時會自己買，有時我給他的，
    她跟我在一起當然不會看她難過。每次都是她向我要的比較
    多。（她大概跟你要幾次，你給她幾次？）不清楚。（都是
    在你家裡？）是」（見94年度偵字第1161號卷第30頁）、「
    （甲○○注射海洛因一天注射幾次？）她如果難過就跟我要
    ，一天幾次並不一定。（她難過跟你要，你就將海洛因裝入
    注射針筒中給她自己注射？）是」（見同上卷第18頁）等語
    明確，核與證人甲○○於94年 3月30日檢察官偵查中具結證
    稱：「（警察在乙○○家搜到海洛因、安非他命是何人的？
    ）都是他的。（妳所注射的海洛因從何來？）是乙○○給我
    的。（他於何時地給妳的？）從今年 2月15日開始給我的，
    在乙○○家。（海洛因是乙○○拿給妳注射，或是妳自行去
    拿來注射？）是他裝在注射針筒弄好了給我自行注射，打在
    手臂及手腕處。（剛所述乙○○拿海洛因給妳注射？）是。
    （妳從94年2月15日開始給妳幾次？）1天給我1、2次，最多
    3、4次。（他最後一次給妳海洛因施打是何時？）是前天的
    凌晨 3點，也是裝在注射針筒內。（是否每天都給妳海洛因
    注射？）幾乎每天都給。（乙○○拿海洛因給妳，有無對價
    ？）沒有。」等語（見同上卷第24、25頁）相符，堪信被告
    於偵查中之自白為真實。
  (三)證人之陳述有部分前後不符，或相互間有所歧異時，究竟何
    者為可採，法院仍得本其自由心證予以斟酌，非謂一有不符
    或矛盾，即應認其全部均為不可採信。且證人之證言，有時
    亦有予渲染之可能，然其基本事實之陳述，若果與真實性無
    礙時，則仍非不得予以採信（參照最高法院74年臺上字第15
    99號判例意旨）。被告雖於94年5月9日檢察官偵查中供稱：
    伊與證人甲○○合資買過 3次海洛因，我們都固定放在床下
    ，需要的就自己去拿云云，於原審及本院審理中仍執前詞置
    辯，然被告翻異前詞，顯係臨刑卸責之詞，不足採信；證人
    甲○○雖亦於94年 4月27日檢察官偵查中證稱：第一級毒品
    海洛因是伊與被告共同出資購買的云云，然其於原審審理中
    到庭具結證稱：「（多久施用海洛因 1次？）1天3、4 次。
    （施打 1次需要放入多少劑量的海洛因？）放到針筒裡面大
    約15CC，每次施打1次需要放1千元的量。（你與被告合資購
    買總共幾次？）大約3次。（每次相隔多久？）2個禮拜。（
    每次出多少錢？）8千元。（被告出多少錢？） 8千元，1人
    出一半。（最後 1次合資購買是什麼時候？）被抓的前兩天
    。（第一次合資購買海洛因是什麼時候？）94年 2月15日。
    （這段期間有無自己向別人購買海洛因？）沒有。」等語，
    及於本院審理中供證：「我們是各人出資 8千元合買毒品」
    等語，證人甲○○所證其施用毒品之次數及數量，核與其於
    94年 3月30日檢察官偵查中證述情節大致相符，然依其所述
    ，其與被告合資購買的第一級毒品海洛因僅可供被告與證人
    甲○○施用 3、4天，則與其證稱合資購買3次、每次相隔二
    個星期顯有不符，且證人甲○○與被告在偵查中已就由被告
    先將第一級毒品海洛因裝入注射針筒後轉讓予證人甲○○施
    用之過程為詳盡之描述並互核相符，證人甲○○事後翻異前
    詞，顯係迴護之詞，不足採信。
  (四)此外，復有第一級毒品海洛因 3包，合計淨重4.38公克（空
    包裝重1.05公克）扣案可佐，扣案之白粉經送法務部調查局
    鑑驗結果，確含第一級毒品海洛因成分，亦有該局94年6月9
    日調科壹字第970002694號函附鑑定通知書1份附卷可稽。本
    件事證明確，被告所辯無非翻異飾卸之詞，不足採信，其犯
    行堪予認定。
三、按海洛因屬毒品危害防制條例第 2條第2項第1款所指之第一
    級毒品，核被告所為，係違反毒品危害防制條例第8條第1項
    之轉讓第一級毒品罪。其轉讓前持有第一級毒品之低度行為
    ，已為轉讓之高度行為所吸收，不另論罪。又被告所為多次
    轉讓第一級毒品之行為，時間緊接，所犯罪名相同，顯係出
    於概括之犯意為之，為連續犯，應依刑法第56條之規定以一
    罪論，並加重其刑。被告前因施用第一級、第二級毒品案件
    ，經法院分別判處有期徒刑十月、六月，並定應執行有期徒
    刑一年二月確定，於92年11月 2日執行完畢，此有刑案資料
    查註紀錄表及臺灣高等法院被告前案紀錄表各一份附卷可憑
    ，被告於上開刑之執行完畢後 5年內，再犯本件有期徒刑以
    上之罪，為累犯，應依刑法第47條規定遞加重其刑。從而，
    原審引據刑事訴訟法第299條第1項前段，毒品危害防制條例
    第 8條第1項、第18條第1項前段，刑法第11條、第56條、第
    47條、第38條第1項第2款規定，及審酌被告犯罪之動機、目
    的、手段，轉讓毒品之數量、次數，轉讓毒品戕害他人身心
    健康，惡性非輕，犯後飾詞圖卸，不知悔改等一切情狀，量
    處被告有期徒刑二年。並以扣案之第一級毒品海洛因淨重4.
    38公克（空包裝重1.05公克），依毒品危害防制條例第18條
    第1項前段規定沒收銷燬之，包裝上開毒品之空包裝袋3個，
    為被告所有且供持有上開毒品所用，依刑法第38條第1項第2
    款規定沒收；且敘明另扣案之注射針筒 7支，係證人甲○○
    所有，非被告所有，此經證人甲○○證述明確，爰不予沒收
    之諭知。核其認事用法，並無不當，量刑亦屬妥適，被告徒
    執陳詞否認犯行提起上訴，殊非可採，其上訴非有理由，應
    予駁回。
據上論結，應依刑事訴訟法第368條，判決如主文。
本案經檢察官丙○○到庭執行職務。
中    華    民    國    95    年    3     月    9     日
            刑事第十一庭  審判長法  官    黃  梅  月
                                法  官    林  宜  民
                                法  官    林  欽  章
上列正本證明與原本無異。
如不服本判決應於收受送達後十日內向本院提出上訴書狀，其未
敘述上訴之理由者並得於提起上訴後十日內向本院補提理由書（
均須按他造當事人之人數附繕本）。
                                書記官    巫  彥  佳
中    華    民    國    95    年    3     月    9     日
毒品危害防制條例第8條第1項
轉讓第一級毒品者，處1年以上7年以下有期徒刑，得併科新臺幣
1百萬元以下罰金。
                                                      A


司法院資訊處製作；財團法人民間司法改革基金會備份。
